臺灣桃園地方法院刑事判決           100年度審易字第1952號
公  訴  人  臺灣桃園地方法院檢察署檢察官
被      告  李榮壽
上列被告因傷害案件，經檢察官提起公訴（100年度偵字第18981
號），本院判決如下：
    主  文
本件公訴不受理。
    理  由
一、公訴意旨略以：李榮壽與李鳳珍係夫妻，於民國99年10月 5
    日，在桃園縣中壢市○○路211巷8弄5衖3號之住處，因細故
    發生爭執，竟基於傷害人身體之犯意，徒手毆打李鳳珍，致
    李鳳珍受有頭部挫傷之傷害。案經李鳳珍提出告訴，故認被
    告李榮壽涉犯刑法第277條第1項之傷害罪嫌。
二、按已經提起公訴之案件，在同一法院重行起訴者，應諭知不
    受理之判決，並得不經言詞辯論為之，刑事訴訟法第303 條
    第2 款、第307 條分別定有明文。次按一事不再理為刑事訴
    訟法之原則，蓋對於同一被告之一個犯罪事實，無論是實質
    上一罪或裁判上一罪，祇有一個刑罰權，不容重複裁判，故
    檢察官就同一事實為先後兩次起訴，法院應依刑事訴訟法第
    303 條第2 款就重行起訴部分諭知不受理之判決（最高法院
    90年度台非字第50號判決要旨參照）。
三、經查，本件被告李榮壽基於傷害之犯意，於99年10月5 日上
    午7時許，在桃園縣中壢市○○路211巷8弄5衖3號3樓住處徒
    手毆打李鳳珍，致李鳳珍受有頭部挫痛等傷害之事實，業經
    臺灣桃園地方法院檢察署檢察官以100年度偵字第16089、16
    591號案件，認被告涉犯刑法第277條第1 項之傷害罪嫌，於
    100年7月19日向本院提起公訴，並於100年8月22日繫屬，且
    由本院以100 年度壢簡字第1803號判決（下稱前案）判處拘
    役15日，現由本院以100年簡上字525號案件繫屬中，尚未確
    定等情，有臺灣高等法院被告全國前案紀錄表、臺灣桃園地
    方法院檢察署檢察官100 年度偵字第16089、16591號聲請簡
    易判決處刑書、本院100 年度壢簡字第1803號刑事簡易判決
    書、本院辦理刑事案件電話記錄查詢表各1 份等附卷為憑。
    茲核本案與前案之犯罪事實均相同，確為同一案件。本件公
    訴人就同一案件，於100年8月9 日提起公訴，並於100年9月
    2 日始繫屬本院，有臺灣桃園地方法院檢察署100 年9月2日
    桃檢秋水100偵18981字第075560號函上之收件戳章在卷可憑
    ，依照前開規定及說明，本案被告被訴傷害罪嫌，既係同一
    案件經重複起訴，且繫屬在後，揆諸上開說明，本件爰不經
    言詞辯論，逕為不受理判決之諭知。
據上論斷，應依刑事訴訟法第303 條第2 款、第307 條，判決如
主文。
中    華    民    國   100    年    10    月    17    日
                  刑事庭    法  官  黃翊哲
以上正本證明與原本無異。
如不服本判決，得自收受送達之翌日起10日內向本院提出上訴狀
（應附繕本），其未敘述上訴理由者，應於上訴期間屆滿後20日
內補提理由書狀於本院，上訴於臺灣高等法院。
                            書記官  林宜亭
中    華    民    國   100    年    10    月    17    日